【裁判字號】    98,易,1553
【裁判日期】    980824
【裁判案由】    毒品危害防制條例
【裁判全文】
臺灣臺北地方法院刑事判決              98年度易字第1553號
公  訴  人  臺灣臺北地方法院檢察署檢察官
被      告  甲○○
上列被告因毒品危害防制條例案件，經檢察官聲請簡易判決處刑
（98年度毒偵字第1413號），本院認不宜以簡易判決處刑，改行
通常程序訴訟審理，被告於本院審理中，就被訴事實為有罪之陳
述，經本院告知簡式審判程序意旨，並聽取公訴人及被告之意見
後，本院裁定依簡式審判程序審理，判決如下：
    主  文
甲○○施用第二級毒品，累犯，處有期徒刑陸月，如易科罰金，
以新臺幣壹仟元折算壹日。
    事  實
一、甲○○前因施用毒品案件，經本院裁定送觀察勒戒後，因無
    繼續施用傾向，於民國93年3 月23日執行完畢釋放出所，並
    由臺灣臺北地方法院檢察署檢察官以93年度毒偵緝第45號為
    不起訴處分確定；復因施用第二級毒品案件，經臺灣桃園地
    方法院以96年度桃簡字第301 號判決判處有期徒刑3 月確定
    ，後經依法減刑，並於97年1 月28日易科罰金執行完畢；又
    因施用第二級毒品案件，先經本院以97年度簡字第918 號判
    決判處有期徒刑4 月確定，再經本院以98年度易字第740 號
    判決判處有期徒刑5 月，且經臺灣高等法院以98年度上易字
    第1277號判決駁回上訴確定（均尚未執行）。竟仍未能戒除
    毒癮，基於施用第二級毒品之犯意，於觀察勒戒執行完畢釋
    放後5 年內之98年2 月28日晚上某時，在其位於臺北市○○
    區○○街35號之住處內，以將毒品置於玻璃球吸食器內點燃
    吸煙之方式，施用第二級毒品甲基安非他命1 次；嗣於同年
    3 月1 日晚上6 時35分許，因另案遭通緝而為警在臺北市○
    ○區○○路3 段92號前攔檢查獲，再經警對其採尿送驗後，
    始知上情。
二、案經臺北市政府警察局文山第一分局報請臺灣臺北地方法院
    檢察署檢察官偵查起訴。
    理  由
一、程序部分：按檢察官聲請以簡易判決處刑之案件，經法院認
    為有刑事訴訟法第451 條之1 第4 項但書之情形者，應適用
    通常程序審判之，同法第452 條定有明文。經查，本件被告
    甲○○被訴案件，本院於調查後，認有刑事訴訟法第451 條
    之1 第4 項但書之情形，不宜以簡易判決處刑，爰依上開刑
    事訴訟法第452 條之規定，改用通常程序審判之；又其所犯
    係死刑、無期徒刑或最輕本刑為3 年以上有期徒刑以外之罪
    ，其於審理中就被訴事實為有罪之陳述，經本院告知簡式審
    判程序之旨，並聽取當事人意見後，本院遂依刑事訴訟法第
    284 條之1 、第273 條之1 第1 項規定裁定進行簡式審判程
    序，合先敘明。
二、上開事實，業據被告於本院98年8 月10日之審理程序中坦承
    不諱，且被告此次驗尿結果，就安非他命（安非他命、甲基
    安非他命）類確呈現陽性反應，檢體編號核亦無誤，此有台
    灣尖端先進生技醫藥股份有限公司濫用藥物檢驗報告及尿液
    檢體委驗單（編號：027147號）各1 件存卷可查，堪認被告
    確於上開時、地，有施用第二級毒品甲基安非他命1 次之行
    為無誤，則被告上開於本院之任意性自白核與事實相符而可
    採信，本案事證已臻明確，其犯行堪以認定；又查被告前因
    施用毒品案件，經本院裁定送觀察勒戒後，因無繼續施用傾
    向，於93年3 月23日執行完畢釋放出所，並由臺灣臺北地方
    法院檢察署檢察官以93年度毒偵緝第45號為不起訴處分確定
    ，此有臺灣高等法院被告前案紀錄表1 件在卷可參，是被告
    於觀察勒戒執行完畢釋放後5 年內即再次施用毒品，自應依
    法追訴處罰。
三、核被告所為，係犯毒品危害防制條例第10條第2 項之施用第
    二級毒品罪。查被告前因施用第二級毒品案件，經臺灣桃園
    地方法院以96年度桃簡字第301 號判決判處有期徒刑3 月確
    定，後經依法減刑，並於97年1 月28日易科罰金執行完畢，
    此有臺灣高等法院被告前案紀錄表1 件附卷可參，其於5 年
    內故意再犯本件最重為有期徒刑以上之罪，為累犯，應依刑
    法第47條第1 項之規定加重其刑。又偵查檢察官雖於聲請簡
    易判決處刑書「犯罪事實」欄謂被告於97年8 、9 月間起至
    98年3 月1 日止，多次施用安非他命、甲基安非他命等語，
    然此業經公訴檢察官當庭減縮更正為被告於98年3 月1 日為
    警採尿往前回溯96小時內之某時，施用第二級毒品甲基安非
    他命1 次，此有本院98年8 月10日審理筆錄為憑，是本院自
    得逕就公訴檢察官當庭減縮更正後之事實而為論處，且「安
    非他命」部分亦屬贅載，均附此敘明。爰審酌被告此次犯後
    坦承犯行，態度尚可，但曾因施用毒品而有觀察勒戒及執行
    徒刑之紀錄，仍未能戒除毒癮復行施用，暨被告之其他素行
    、生活狀況、犯罪所生之危害等一切情狀，兼參酌公訴檢察
    官及被告當庭表示關於刑度之意見，爰量處如主文所示之刑
    ，並諭知易科罰金之折算標準。
據上論斷，應依刑事訴訟法第452 條、第284 條之1 、第273 條
之1 第1 項、第299 條第1 項前段，毒品危害防制條例第10條第
2 項，刑法第11條前段、第47條第1 項、第41條第1 項前段，判
決如主文。
本案經檢察官林冠佑到庭執行職務。
中    華    民    國    98    年    8     月    24    日
                  刑事第五庭  法  官  吳勇毅
上正本證明與原本無異。
如不服本判決應於收受送達後10日內向本院提出上訴書狀，並應
敘述具體理由；其未敘述上訴理由者，應於上訴期間屆滿後20日
內向本院補提理由書（均須按他造當事人之人數附繕本）「切勿
逕送上級法院」。
                              書記官  游秀珠
中    華    民    國    98    年    8     月    25    日
附錄本案論罪科刑法條全文：
毒品危害防制條例第10條
施用第一級毒品者，處 6 月以上 5 年以下有期徒刑。
施用第二級毒品者，處 3 年以下有期徒刑。


司法院資訊處製作；財團法人民間司法改革基金會備份。
